臺灣士林地方法院交通事件裁定　　　　96年度交聲字第1333號
原處分機關　臺北市交通事件裁決所
異　議　人
即受處分人　乙○○
上列受處分人因違反道路交通管理處罰條例案件，對於臺北市交
通事件裁決所民國96年9 月28日所為之處分（原處分案號：北市
裁二字第裁22-C00000000號），聲明異議，本院裁定如下：
    主  文
異議駁回。
    理  由
壹、程式方面
    按違反道路交通管理事件，行為人認為舉發之事實與違規情
    形相符者，得於接獲通知單後，親自或委託他人持該通知單
    ，不經裁決向指定之處所，逕依裁罰基準執行並繳納罰鍰結
    案，且依此規定辦理經繳納罰鍰結案後，若有不服者，得於
    20日內向處罰機關陳述，固為違反道路交通管理事件統一裁
    罰基準及處理細則第48條第1 項、第59條第2 項所明定。然
    細鐸該法條文義，可知違反道路交通管理事件之行為人，逕
    依裁罰基準執行繳納罰鍰，得視為結案，而毋庸由交通監理
    、裁決機關裁決者，必以行為人「認為舉發之事實與違規情
    形相符者」為限。是倘行為人雖依照裁罰標準繳納罰鍰，然
    仍認為舉發事實與違規情形不符，而有爭執提出申訴者，即
    與前開規定不符，此時，交通監理、裁決機關仍需依照有關
    行政程式調查事實並為裁決，亦即該違反道路交通管理事件
    並不當然因此結案。而行為人此時自得於收受裁決書後20日
    內，依道路交通管理處罰條例第87條第1 項規定，提出異議
    ，更屬當然。本件異議人並未對於舉發事實承認，其雖已於
    民國95年9 月7 日自動繳納罰緩新臺幣（下同）1,800 元，
    然據原處分機關96年8 月13日北市裁三字第09637869300 號
    函所示，異議人已於96年7 月19日提出申訴，是異議人顯非
    認本件舉發之事實與違規情形相符，揆諸上開說明，自與違
    反道路交通管理事件統一裁罰基準及處理細則第48條第1 項
    規定不符，無須受同細則第59條第2 項規定之限制，合先敘
    明。
貳、實體方面
一、按汽車（依道路交通管理處罰條例第3 條第8 款規定，包括
    機器腳踏車）駕駛人，行經有燈光號誌管制之交岔路口闖紅
    燈者，處新臺幣（下同）1,800 元以上5,400 元以下罰鍰，
    並記違規點數3 點，道路交通管理處罰條例第53條第1 項、
    第63條第1 項第3 款分別定有明文。
二、原處分意旨略以：異議人即受處分人乙○○騎乘CIP-365 號
    重機車，於96年7 月4 日下午4 時50分許，在臺北縣淡水鎮
    ○○路、自強路口，經警舉發闖紅燈（淡水往臺北方向）之
    違規行為，依道路交通管理處罰條例第53條第1 項規定，處
    罰鍰1,800 元，並依同條例第63條第1 項第3 款規定，記違
    規點數3 點（受處分人已於96年9 月7 日繳納上開罰鍰結案
    ）。
三、異議意旨略以：路口紅綠燈之設置，本各有其不同方位之面
    向，不同的角度看到的紅綠燈號，隨其所處之情境，感受自
    然有所不同，非歷其境，如何以動態中各自目測燈號之遠近
    以推定異議人違規闖紅燈之事實。又警察首先攔檢的是那位
    婦女違規闖紅燈，由於她的敘述才舉發異議人，顯見警察在
    第一時間之現場並未看見異議人違規闖紅燈之事實於先，在
    第二時間之現場看到異議人等候紅燈之事實於後，第一、二
    時間之現場相距很近，如何以口說無憑之詞入人於罪。再異
    議人也曾詢問警局能否調出路口監視器錄影帶以佐證異議人
    違規之事實云云。
四、經查：
    (一)異議人即受處分人乙○○騎乘上開重型機車於前揭時、地
      ，行經有燈光號誌管制之交岔路口闖紅燈之違規事實，業
      據證人即舉發本件員警甲○○到庭結證稱：當天和同事在
      自強路與民權路口取締闖紅燈，當地是一個Ｔ字路口，伊
      等在自強路斜坡上等待民權路過來車輛，距離路口不到10
      公尺，中間也沒有其他物品會攔阻視線。等到民權路號誌
      變成紅燈、自強路轉為綠燈，受處分人仍然沿民權路淡水
      往臺北方向過來，伊等二人就騎乘警用機車從自強路轉彎
      至民權路上攔停受處分人，而且受處分人機車後面還有跟
      著一台外籍配偶的機車，所以伊等一人攔一台。攔下受處
      分人時，受處分人已經騎到中央北路機車停等區，伊到受
      處分人前面叫她過來。伊與另外一位警員不是先看到外籍
      配偶違規才跟著舉發受處分人，而是先看到受處分人，外
      籍配偶是跟著受處分人闖過來的，所以並非根據外籍配偶
      指訴才舉發受處分人等語明確（見本院96年10月23日訊問
      筆錄第1 頁至第3 頁）。衡諸證人甲○○與異議人互不相
      識，亦無仇怨，復到庭具結為以上之證述，應無甘冒偽證
      重罪而設詞誣陷異議人之理，且證人所證本件攔停舉發之
      經過事實，具體明確，顯非一般憑空捏造證詞可擬，是其
      所言證詞應屬可信。再者，異議人亦於本院訊問時坦承：
      伊在自強路與民權路口車速有停慢，發現只有伊一人停下
      ，又看到中央北路是綠燈，後面陸續還有人過去，而且旁
      邊是Ｔ字路口，不會有路人通過，所以只好繼續前行，因
      為伊已經超過路口線才發現對面是紅燈等語（見本院96年
      11月5 日訊問筆錄第2 頁），益見異議人前揭所辯，顯無
      可採，其確有行經有燈光號誌管制之交岔路口闖紅燈之違
      規行為，堪予認定。
    (二)另異議人雖請求調取路口監視器錄影帶以究明其是否有上
      開違規事實，惟依證人甲○○前揭證詞，已足堪認定異議
      人之違規事實，是異議人請求調取該路段監視器錄影帶，
      核無必要，附此敘明。
五、綜上所述，異議人騎乘上開重型機車確有在前揭時、地，行
    經有燈光號誌管制之交岔路口闖紅燈之違規行為，從而，原
    處分機關依道路交通管理處罰條例第53條第1 項規定，裁處
    異議人罰鍰1, 800元，並依同條例第63條第1 項第3 款規定
    ，記違規點數3 點，核無違誤，本件異議人之異議為無理由
    ，應予駁回。
據上論斷，應依道路交通案件處理辦法第19條，裁定如主文。
中　　華　　民　　國　　96　　年　　11　　月　　30　　日
                  交通法庭法  官    許碧惠
以上正本證明與原本無異。
如不服本裁定，應於裁定送達後5 日內，向本院提出抗告狀。
                          書記官    徐仁豐
中　　華　　民　　國　　96　　年　　11　　月　　30　　日
